pt-PT: Saúde e beleza > Cuidados de saúde > Fitness e nutrição > Vitaminas e suplementos > Suplementos digestivos: Carvão ativado e aglutinantes; Limpezas de cólon; Enzimas digestivas; Prebióticos e fibra; Probióticos
nl: Gezondheid en persoonlijke verzorging > Gezondheidszorg > Fitness en voeding > Vitaminen en supplementen > Spijsverteringssupplementen: Actieve kool en bindmiddelen; Darmreinigingen; Spijsverteringsenzymen; Prebiotica en vezels; Probiotica
hu: Egészség és szépség > Egészségügyi ellátás > Fitnesz és táplálkozás > Vitaminok és étrend-kiegészítők > Emésztést elősegítő kiegészítők: Aktív szén és kötőanyagok; Béltisztítók; Emésztőenzimek; Prebiotikumok és rostok; Probiotikumok
fi: Terveys ja kauneus > Terveydenhoito > Fitness ja ravitsemus > Vitamiinit ja lisäravinteet > Ruoansulatusta edistävät lisäravinteet: Aktiivihiili ja sitoja; Paksusuolen puhdistusaine; Ruoansulatusentsyymi; Prebiootit ja kuitu; Probiootit
lt-LT: Sveikata ir grožis > Sveikatos priežiūra > Sveikatingumas ir mityba > Vitaminai ir maisto papildai > Virškinimą gerinantys papildai: Aktyvuota anglis ir surišančiosios medžiagos; Storosios žarnos valymo priemonės; Virškinimo fermentai; Prebiotikai ir skaidulos; Probiotikai
es: Salud y belleza > Cuidado de la salud > Nutrición y actividad física > Vitaminas y complementos > Suplementos digestivos: Carbón activado y aglutinantes; Limpiadores de colon; Enzimas digestivas; Prebióticos y fibra; Probióticos
en: Health & Beauty > Health Care > Fitness & Nutrition > Vitamins & Supplements > Digestive Supplements: Activated Charcoal & Binders; Colon Cleanses; Digestive Enzymes; Prebiotics & Fiber; Probiotics
da: Sundhed og skønhed > Sundhedspleje > Fitness og ernæring > Vitaminer og tilskud > Fordøjelseskosttilskud: Aktivt kul og bindemidler; Tyktarmsrensninger; Fordøjelsesenzymer; Præbiotika og fibre; Probiotika
hr-HR: Zdravlje i ljepota > Briga za zdravlje > Fitnes i prehrana > Vitamini i dodaci prehrani > Dodaci prehrani za probavu: Aktivni ugljen i veziva; Kure za čišćenje debelog crijeva; Probavni enzimi; Prebiotici i vlakna; Probiotici
it: Salute e bellezza > Salute > Fitness e alimentazione > Vitamine e integratori > Integratori per la digestione: Carbone attivo e leganti; Pulizie del colon; Enzimi digestivi; Prebiotici e fibre; Probiotici
de: Gesundheit & Schönheit > Gesundheitspflege > Fitness & Ernährung > Vitamine & Nahrungsergänzungsmittel > Verdauungs-Nahrungsergänzungsmittel: Aktivkohle & Bindemittel; Darmreinigungen; Verdauungsenzyme; Präbiotika & Ballaststoffe; Probiotika
zh-CN: 保健/美容/卫生/护理 > 医疗保健 > 营养品/保健品/减肥产品 > 维生素与补品 > 消化补充剂: 活性炭和吸附剂; 肠道清洁剂; 消化酶; 益生元和纤维; 益生菌
sk-SK: Zdravie a krása > Starostlivosť o zdravie > Fitness a výživa > Vitamíny a výživové doplnky > Doplnky na trávenie: Aktívne uhlie a viazače; Čistenie hrubého čreva; Tráviacie enzýmy; Prebiotiká a vláknina; Probiotiká
sv: Skönhet och hälsa > Hälsovård > Fitness och näringslära > Vitaminer och kosttillskott > Matsmältningstillskott: Aktivt kol och bindemedel; Tarmrengöring; Matsmältningsenzymer; Prebiotika och fiber; Probiotika
vi: Sức khỏe và sắc đẹp > Chăm sóc sức khỏe > Thể hình thẩm mỹ & dinh dưỡng > Vitamin và sản phẩm bổ sung > Thực phẩm bổ sung tiêu hóa: Than hoạt tính & chất hấp phụ; Sản phẩm làm sạch đại tràng; Enzyme tiêu hóa; Prebiotic và chất xơ; Men vi sinh
tr: Sağlık ve Güzellik > Sağlık Bakım > Fitness ve Sporcu Besinleri > Vitaminler ve Besin Takviyeleri > Sindirim Takviyeleri: Aktif Kömür ve Bağlayıcılar; Kolon Temizleyiciler; Sindirim Enzimleri; Prebiyotikler ve Lif; Probiyotikler
pl: Zdrowie i uroda > Opieka zdrowotna > Zdrowy tryb życia i dieta > Witaminy i suplementy diety > Suplementy na trawienie: Węgiel aktywny i środki wiążące; Środki oczyszczające jelita; Enzymy trawienne; Prebiotyki i błonnik; Probiotyki
pt-BR: Saúde e beleza > Cuidados com a saúde > Preparo físico e nutrição > Vitaminas e suplementos > Suplementos digestivos: Carvão ativado e ligantes; Limpezas de cólon; Enzimas digestivas; Prebióticos e fibras; Probióticos
nb: Skjønnhet og helse > Helsestell > Trening og kosthold > Vitaminer og kosttilskudd > Fordøyelseskosttilskudd: Aktivert karbon og bindemidler; Tarmrensemidler; Fordøyelsesenzymer; Prebiotika og fiber; Probiotika
sl-SI: Zdravje in lepota > Zdravje > Fitnes in prehrana > Vitamini in prehranska dopolnila > Dodatki za prebavo: Aktivno oglje in vezalci; Čistila za debelo črevo; Prebavni encimi; Prebiotiki in vlaknine; Probiotiki
el: Υγεία & ομορφιά > Φροντίδα υγείας > Fitness & διατροφή > Βιταμίνες & συμπληρώματα > Πεπτικά συμπληρώματα: Ενεργός άνθρακας; Καθαρτικά κόλου; Πεπτικά ένζυμα; Πρεβιοτικά και φυτικές ίνες; Προβιοτικά
ko: 건강/미용 > 건강 관리 > 피트니스/건강 식품 > 비타민/영양제 > 소화기 영양제: 활성탄 및 결합제; 대장 세정제; 소화 효소; 프리바이오틱스 및 섬유질; 프로바이오틱스
ro-RO: Sănătate și frumusețe > Îngrijirea sănătății > Fitness și nutriție > Vitamine și suplimente > Suplimente digestive: Cărbune activ și lianți; Curățătoare de colon; Enzime digestive; Prebiotice și fibre; Probiotice
bg-BG: Здраве и красота > Грижа за здравето > Фитнес и хранене > Витамини и добавки > Храносмилателни добавки: Активни въглени и свързващи вещества; Средства за прочистване на дебелото черво; Храносмилателни ензими; Пребиотици и фибри; Пробиотици
th: สุขภาพและความงาม > การดูแลสุขภาพ > สุขภาพและโภชนาการ > วิตามินและอาหารเสริม > อาหารเสริมระบบย่อยอาหาร: ถ่านกัมมันต์และสารดูดซับ; ผลิตภัณฑ์ล้างลำไส้; เอนไซม์ย่อยอาหาร; พรีไบโอติกและไฟเบอร์; โพรไบโอติก
ru: Красота и здоровье > Медицинские товары > Фитнес и питание > Витамины и пищевые добавки > Добавки для улучшения пищеварения: Активированный уголь и связующие вещества; Средства для очистки кишечника; Пищеварительные ферменты; Пребиотики и клетчатка; Пробиотики
zh-TW: 保健與美容 > 健康照護 > 健身與營養 > 營養補充劑 > 消化補充劑: 活性炭及結合劑; 腸道清潔; 消化酶; 益生元及纖維; 益生菌
fr: Santé et beauté > Santé > Fitness et nutrition > Vitamines et compléments alimentaires > Suppléments pour la digestion: Charbon actif et agents liants; Cures de nettoyage du côlon; Enzymes digestives; Prébiotiques et fibres; Probiotiques
ja: 美容・健康 > ヘルスケア > ダイエット・サプリメント > ビタミン・サプリメント > 消化促進サプリメント: 活性炭・結合剤; 腸内洗浄; 消化酵素; プレバイオティクス・食物繊維; プロバイオティクス
cs: Zdraví a krása > Zdravotní péče > Fitness a výživa > Vitamíny a výživové doplňky > Doplňky pro trávení: Aktivní uhlí a vázající látky; Průčistky na střeva; Trávicí enzymy; Prebiotika a vláknina; Probiotika